Minutes et répertoires du notaire Étienne DAMAISON, 30 mars 1812 - 19 novembre 1844 (étude XXXII)
Archives nationales
- Répertoire(s) de Étienne DAMAISON, 30 mars 1812 - 25 février 1849; MC/RE/XXXII/13 - MC/RE/XXXII/20
  - Répertoire. 1832, 27 septembre - 1838, 11 août, 27 septembre 1832 - 11 août 1838; MC/RE/XXXII/18
    - Inventaire après décès: Grémeret, Augustine-Marie-Joséphine. Grémeret, Jacques-Marie-Germain (épouse). Neuve des-Petits-Champs (rue), n° 77, 18 décembre 1832
      inventaire après décès; Neuve-des-Petits-Champs (rue); Grémeret, Augustine-Marie-Joséphine; Grémeret, Jacques-Marie-Germain
    - Inventaire après décès: Laveissière, Joseph. Choisy-Le-Roi., 20 décembre 1832
      19 mars 1833, liquidation de la succession (Catherine Geneste veuve en 1ères noces de Guillaume Benech dit Milhomme et en 2e noces de Joseph Laveissière, ancien marchand de métaux, propriétaire, rue du Coq-Saint-Jean, n° 8), ET/XXXII/336
      inventaire après décès; Choisy-le-Roi (Val-de-Marne); Coq-Saint-Jean (rue du); Laveissière, Joseph; Geneste, Catherine; Benech dit Milhomme, Guillaume
    - Inventaire après décès: Belamy, Charles-François. Chelles (Seine-et-Marne). et de Geneviève Arfeuille, son épouse., 24 janvier 1833
      inventaire après décès; Chelles (Seine-et-Marne); Belamy, Charles-François; Arfeuille, Geneviève
    - Inventaire après décès: Denis, Marie-Eloïse. Bouvier, François-Pierre (épouse). Harpe (rue de la), n° 39, 12 février 1833
      inventaire après décès; Harpe (rue de la); Denis, Marie-Eloïse; Bouvier, François-Pierre
    - Inventaire après décès: Laveissière, Guillaume., 13 juin 1833
      inventaire après décès; Laveissière, Guillaume
    - Inventaire après décès: Matignon, Anne-Céleste-Coralie. Caventou, Joseph-Bienaimé (épouse). Gaillon (rue), 23 août 1833
      inventaire après décès; Gaillon (rue); Matignon, Anne-Céleste-Coralie; Caventou, Joseph-Bienaimé
    - Inventaire après décès: Laurens, Marie-Jeanne-Charlotte. Mick, François (épouse). Saint-Lazare (rue), n° 70, 23 septembre 1833
      inventaire après décès; Saint-Lazare (rue); Laurens, Marie-Jeanne-Charlotte; Mick, François
    - Inventaire après décès: Bourgaut, Louis-Joseph. Petit-Musc (rue du), n° 21, 18 janvier 1834
      inventaire après décès; Petit-Musc (rue du); Bourgaut, Louis-Joseph
    - Inventaire après décès: Bichelle, Geneviève-Victoire. Lebarbier, Jean-Pierre (épouse). Sainte-Avoie (rue et passage), n° 6, 10 février 1834
      inventaire après décès; Sainte-Avoie (rue); Bichelle, Geneviève-Victoire; Lebarbier, Jean-Pierre
    - Inventaire après décès du baron Claude-Raymond Guyon. Petits-Augustins (rue des), n° 9, 26 mars 1834
      inventaire après décès; Petits-Carreaux (rue des); Guyon, Claude-Raymond (baron)
    - Inventaire après décès: Signolle, Marie-Anne. Faivret, Pierre-Joseph (veuve). Faubourg-Poissonnière (rue du), n° 4, 13 mai 1834
      inventaire après décès; Faubourg-Poissonnière (rue du); Signolle, Marie-Anne; Faivret, Pierre-Joseph
    - Inventaire après décès: Defrey, Jean-Pierre. Faubourg-Saint-Denis (rue du), n° 118, 22 mai 1834
      inventaire après décès; Faubourg-Saint-Denis (rue du); Defrey, Jean-Pierre
    - Inventaire après décès: Grognot, Jeanne-Philippine-Fanny. Didier, Alexandre (épouse). Hauteville (rue), n° 20, 24 mai 1834
      inventaire après décès; Hauteville (rue d'); Grognot, Jeanne-Philippine-Fanny; Didier, Alexandre
    - Inventaire après décès: Lacour, Françoise-Adélaïde-Armande. Durand, Alexandre-Jean-Claude (épouse). Maire (rue au), n° 3, 12 juin 1834
      inventaire après décès; Maire (rue au); Lacour, Françoise-Adélaïde-Armande; Durand, Alexandre-Jean-Claude
    - Inventaire après décès: Kurtz, Marie-Adrienne. Tardiveau, Auguste (épouse). Royale-Saint-Martin (rue), n° 9, 17 juin 1834
      inventaire après décès; Royale-Saint-Martin (rue); Kurtz, Marie-Adrienne; Tardiveau, Auguste
    - Inventaire après décès: Hémont, Louis-Jacques. Fourreurs (rue des), n° 14, 7 juillet 1834
      inventaire après décès; Fourreurs (rue des); Hémont, Louis-Jacques
    - Inventaire après décès: Lhomme, Jeanne-Nicole. Benoist, Paul-François-Victor (veuve). Martyrs (rue des), n° 42, 25 juillet 1834
      inventaire après décès; Martyrs (rue des); Lhomme, Jeanne-Nicole; Benoist, Paul-François-Victor
    - Inventaire après décès: Galin, Adolphe-Louis. Courpalay (Seine-et-Marne), 9 septembre 1834
      inventaire après décès; Courpalay (Seine-et-Marne); Galin, Adolphe-Louis
    - Inventaire après décès: Bayvel, François-Amable., 10 novembre 1834
      inventaire après décès; Bayvel, François-Amable
    - Inventaire après décès: Robin, Catherine. Hirschmann, Nicolas-Théodore (épouse). Richer (rue), n° 6, 24 novembre 1834
      inventaire après décès; Richer (rue); Robin, Catherine; Hirschmann, Nicolas-Théodore
    - Inventaire après décès: Hervy, Joachim-François. Paradis-Poissonnière (rue de), n° 9, 2 décembre 1834
      inventaire après décès; Paradis (rue de); Hervy, Joachim-François
    - Inventaire après décès: Collette, Gilles-François. Temple (rue du), n° 34, 12 décembre 1834
      inventaire après décès; Temple (rue du); Collette, Gilles-François
    - Inventaire après décès: Verjon, Appoline-Geneviève. Bourdon, Pierre-Nicolas (veuve). Meslay (rue), n° 46, 24 décembre 1834
      inventaire après décès; Meslay (rue); Verjon, Appoline-Geneviève; Bourdon, Pierre-Nicolas
    - Inventaire après décès: Delcus, Jean-François. Temple (rue du), n° 101, 5 janvier 1835
      inventaire après décès; Temple (rue du); Delcus, Jean-François
    - Inventaire après décès: Perrée, Eugène. Saint-Denis (rue), n° 178, 5 février 1835
      inventaire après décès; Saint-Denis (rue); Perrée, Eugène
    - Inventaire après décès: Charles, Dominique. Saint-Sébastien (rue), n° 40, 30 mars 1835
      inventaire après décès; Saint-Sébastien (rue); Charles, Dominique
    - Inventaire après décès: Frager, Nicolas-Joseph. Verrerie (rue de la), n° 60, 20 mai 1835
      Voir étude XXXIII au 4 décembre 1834.
      inventaire après décès; Verrerie (rue de la); Frager, Nicolas-Joseph
    - Inventaire après décès: Cochery, Etienne-Hubert. Faubourg-Saint-Denis (rue du), n° 9, 26 mai 1835
      inventaire après décès; Faubourg-Saint-Denis (rue du); Cochery, Etienne-Hubert
    - Inventaire après décès: Persain, Louis-Antoine. Rohan (rue de), n° 6, 4 juillet 1835
      inventaire après décès; Rohan (rue de); Persain, Louis-Antoine
    - Inventaire après décès: Ménissier, Alexandre-Savinien. Rochechouart (rue), n° 8, impasse Briare, 16 juillet 1835
      inventaire après décès; Briare (impasse); Rochechouart (rue de); Ménissier, Alexandre-Savinien
    - Inventaire après décès: Bernier, Anne-Sophie-Stéphanie. Petitjean, Charles (épouse). Frépillon (rue), n° 5, 12 septembre 1835
      inventaire après décès; Frépillon (rue); Bernier, Anne-Sophie-Stéphanie; Petitjean, Charles
    - Inventaire après décès: Nolau, Angélique-Augustine. Pons, Charles-Denis (épouse). Harpe (rue de la), n° 4, 1er octobre 1835
      inventaire après décès; Harpe (rue de la); Nolau, Angélique-Augustine; Pons, Charles-Denis
    - Inventaire après décès: Duchesne, Jean-Pierre. Chopinette (boulevard de la), n° 10, Belleville, barrière. et de Anne-Sainte-Emerantienne Rousselle, son épouse., 3 octobre 1835
      inventaire après décès; Belleville (ancienne commune); Chopinette (boulevard de la); Duchesne, Jean-Pierre; Rousselle, Anne-Sainte-Emerantienne
    - Inventaire après décès de Jean-Baptiste Duchesne et Françoise-Emilie Deschaud, son épouse., 3 octobre 1835
      inventaire après décès; Deschaud, Françoise-Emilie; Duchesne, Jean-Baptiste
    - Inventaire après décès: Charlard, Eugénie-Joséphine-Elisabeth. Boutron, Antoine-François (épouse). Bonne-Nouvelle (boulevard de), n° 12, 15 octobre 1835
      inventaire après décès; Bonne-Nouvelle (boulevard de); Charlard, Eugénie-Joséphine-Elisabeth; Boutron, Antoine-François
    - Inventaire après décès: Chautard, Jean. Caire (passage du), n° 10, 27 octobre 1835
      inventaire après décès; Caire (passage du); Chautard, Jean
    - Inventaire après décès: Chambon, François. Lappe (rue de), n° 9, 2 novembre 1835
      inventaire après décès; Lappe (rue de); Chambon, François
    - Inventaire après décès: Barre, Antoine-Magloire. Anjou Saint Honoré (rue d'), n° 37, 21 novembre 1835
      inventaire après décès; Anjou-Saint-Honoré (rue d'); Barre, Antoine-Magloire
    - Inventaire après décès: Peignard, Jean-François. Bondy (rue de), n° 82, 29 décembre 1835
      inventaire après décès; Bondy (rue de); Peignard, Jean-François
    - Inventaire après décès: Durand, Jean-Claude. Vertbois (rue du), n° 29, 11 janvier 1836
      inventaire après décès; Vertbois (rue du); Durand, Jean-Claude
    - Inventaire après décès: Levetiau, Jeanne-Aimée. Denis, Auguste (épouse); Devarenne, François-Louis (veuve). épicier. Ménilmontant (rue de), n° 61, 13 janvier 1836
      inventaire après décès; Ménilmontant (rue de); Levetiau, Jeanne-Aimée; Denis, Auguste; Devarenne, François-Louis; commerçant
    - Inventaire après décès: Petit, Antoine-Eutrope. Saint-Hyacinthe (rue), n° 25, 22 janvier 1836
      inventaire après décès; Saint-Hyacinthe (rue); Petit, Antoine-Eutrope
    - Inventaire après décès: Chanhomme, Alexandre-François. Saint-Denis (rue), n° 309, 27 janvier 1836
      inventaire après décès; Saint-Denis (rue); Chanhomme, Alexandre-François
    - Inventaire après décès: Dupuis, Marie-Marguerite. Picon, Jean (veuve). Fidélité (rue de la), n° 32, 28 janvier 1836
      inventaire après décès; Fidélité (rue de la); Dupuis, Marie-Marguerite; Picon, Jean
    - Inventaire après décès: Ménageot, Marie-Adélaïde. Malary, Augustin (épouse). Pépinière (rue de la), n° 58, 29 janvier 1836
      inventaire après décès; Pépinière (rue de la); Ménageot, Marie-Adélaïde; Malary, Augustin
    - Inventaire après décès: Henry, Thomas. Montmartre (rue), n° 128, 3 février 1836
      inventaire après décès; Montmartre (rue); Henry, Thomas
    - Inventaire après décès: Minoggio, Charles-Antoine. Saint-Denis (rue), n° 364, 25 février 1836
      inventaire après décès; Saint-Denis (rue); Minoggio, Charles-Antoine
    - Inventaire après décès: Legras, Jean-Baptiste. Caire (rue du), n° 5, 8 mars 1836
      inventaire après décès; Caire (rue du); Legras, Jean-Baptiste
    - Inventaire après décès: Lemoine, Odile. Auvray, Jean (veuve). Blancs-Manteaux (rue des), n° 24, 25 mars 1836
      inventaire après décès; Blancs-Manteaux (rue des); Lemoine, Odile; Auvray, Jean
    - Inventaire après décès: Ménissier, Jeanne. Vianey, Jean-Pierre (veuve). Grenetat (rue), n° 12, 28 mars 1836
      inventaire après décès; Greneta (rue); Ménissier, Jeanne; Vianey, Jean-Pierre
    - Inventaire après décès: Lesot, Jean-Baptiste., 23 avril 1836
      inventaire après décès; Lesot, Jean-Baptiste
    - Inventaire après décès: Derré, Eugénie. Nicolle, Louis (épouse). Temple (rue du), n° 40, 8 juin 1836
      inventaire après décès; Temple (rue du); Derré, Eugénie; Nicolle, Louis
    - Inventaire après décès: Broquin, Marthe. Fontolive, Pierre (épouse). Lappe (rue de), 30 juillet 1836
      inventaire après décès; Lappe (rue de); Broquin, Marthe; Fontolive, Pierre
    - Inventaire après décès: Bord, Léonard-Séverin. Bondy (rue de), n° 70, 11 août 1836
      inventaire après décès; Bondy (rue de); Bord, Léonard-Séverin
    - Inventaire après décès: Amand, Pierre. Guérin-Boisseau (rue), n° 39, 18 août 1836
      inventaire après décès; Guérin-Boisseau (rue); Amand, Pierre
    - Inventaire après décès: Flamand, Marie-Jeanne-Sophie. Decoufle, Georges (épouse). Quatre-Fils (rue des), n° 17, 9 septembre 1836
      inventaire après décès; Quatre-Fils (rue des); Flamand, Marie-Jeanne-Sophie; Decoufle, Georges
    - Inventaire après décès: Suret, Marie-Zoé. Vaudet, Charles (épouse). Braque (rue de), n° 7, 12 décembre 1836
      inventaire après décès; Braque (rue de); Suret, Marie-Zoé; Vaudet, Charles
    - Inventaire après décès: Letu, François. courrier de la malle-poste. Jour (rue du), n° 6, 19 décembre 1836
      inventaire après décès; Jour (rue du); Letu, François; messager
    - Inventaire après décès: Blin, Antoine-Vincent. Saint-Laurent (impasse), n° 1, boulevard Bonne Nouvelle., 18 janvier 1837
      inventaire après décès; Bonne-Nouvelle (boulevard de); Saint-Laurent (impasse); Blin, Antoine-Vincent
    - Inventaire après décès: Channebot, Pierre-Jacques. Faubourg-Saint-Denis (rue du), n° 90, 30 janvier 1837
      inventaire après décès; Faubourg-Saint-Denis (rue du); Channebot, Pierre-Jacques
    - Inventaire après décès: Levasseur, Victoire-Virginie. Brunet, Louis (épouse). Harpe (rue de la), n° 125, 4 février 1837
      inventaire après décès; Harpe (rue de la); Levasseur, Victoire-Virginie; Brunet, Louis
    - Inventaire après décès: Rousseau, Sophie-Françoise-Marie. Gillet, Louis-François (veuve). Moineaux (rue des), n° 16, 17 février 1837
      inventaire après décès; Moineaux (rue des); Rousseau, Sophie-Françoise-Marie; Gillet, Louis-François
    - Inventaire après décès de Marie-Claudine-Sophie Buffault, veuve de Antoine Nicolas Lesueur Florent. Epée de-Bois (rue de l'), n° 1, 22 février 1837
      inventaire après décès; Epée-de-Bois (rue de l'); Buffault, Marie-Claudine-Sophie; Lesueur Florent, Antoine-Nicolas
    - Inventaire après décès: Bonjour, Eulalie. Hauteville (rue), n° 5, 21 mars 1837
      inventaire après décès; Hauteville (rue d'); Bonjour, Eulalie
    - Inventaire après décès: Pollet, Marie-Pierre-Joseph. Bondy (rue de), n° 86, 29 mars 1837
      inventaire après décès; Bondy (rue de); Pollet, Marie-Pierre-Joseph
    - Inventaire après décès: Lacroix, René-Louis. Faubourg-Saint-Denis (rue du), n° 118, 10 avril 1837
      inventaire après décès; Faubourg-Saint-Denis (rue du); Lacroix, René-Louis
    - Inventaire après décès: Ribot, Antoinette-Elisabeth-Clara. Ouin, Auguste-Constant (épouse). Saint-Denis (rue), n° 114, 12 mai 1837
      inventaire après décès; Saint-Denis (rue); Ribot, Antoinette-Elisabeth-Clara; Ouin, Auguste-Constant
    - Inventaire après décès: Thibault, Zoë. Tourly, Agnan (épouse). Pantin, grande rue, n° 36, 26 juin 1837
      inventaire après décès; Pantin (Seine-Saint-Denis); Thibault, Zoë; Tourly, Agnan
    - Inventaire après décès: Dalmas, Jean. Montmartre (rue), n° 177, 6 juillet 1837
      inventaire après décès; Montmartre (rue); Dalmas, Jean
    - Inventaire après décès: Courcol, Catherine-Julie. Enghien (rue d'), n° 10, 14 juillet 1837
      inventaire après décès; Enghien (rue d'); Courcol, Catherine-Julie
    - Inventaire après décès: Petitjean, Pierre-Jacques. Simon-Le-Franc (rue), n° 8, 17 juillet 1837
      inventaire après décès; Simon-Le-Franc (rue); Petitjean, Pierre-Jacques
    - Inventaire après décès: Marchand, Marie-Madeleine. Lefort, Pascal (épouse). Faubourg-Saint-Denis (rue du), n° 169, 2 août 1837
      inventaire après décès; Faubourg-Saint-Denis (rue du); Marchand, Marie-Madeleine; Lefort, Pascal
    - Inventaire après décès: Peypou, Anne-Françoise. Durand, Claude-Armand (épouse). Orléans (rue d'), n° 17, au Marais, 4 septembre 1837
      inventaire après décès; Orléans-au-Marais (rue d'); Peypou, Anne-Françoise; Durand, Claude-Armand
    - Inventaire après décès: Aulard, Philippe. Faubourg-Saint-Martin (rue du), n° 133. et de Charlotte Chabrillat, son épouse., 11 septembre 1837
      Acte passé par-devant un notaire substituant:
      Me Bonnaire.
      inventaire après décès; Faubourg-Saint-Martin (rue du); Aulard, Philippe; Chabrillat, Charlotte
    - Inventaire après décès: Durey, Pierre-Antoine. Faubourg-Poissonnière (rue du), n° 78, 13 septembre 1837
      Cf. étude XXXIII au 27 août 1837
      inventaire après décès; Faubourg-Poissonnière (rue du); Durey, Pierre-Antoine
    - Inventaire après décès: Gorin, Edouard-Napolin. Faubourg-Saint-Martin (rue du), n° 91, 16 septembre 1837
      inventaire après décès; Faubourg-Saint-Martin (rue du); Gorin, Edouard-Napolin
    - Inventaire après décès: Lapalus, Benoît. Deux-Portes-Saint-Sauveur (rue des), n° 20, 19 septembre 1837
      inventaire après décès; Deux-Portes-Saint-Sauveur (rue des); Lapalus, Benoît
    - Inventaire après décès: Delamare, Rosalie. Génisson, Jean-François (veuve)., 9 octobre 1837
      inventaire après décès; Delamare, Rosalie; Génisson, Jean-François
    - Inventaire après décès: Granger, Louis. Faubourg-Saint-Martin (rue du), n° 39, 26 décembre 1837
      inventaire après décès; Faubourg-Saint-Martin (rue du); Granger, Louis
    - Inventaire après décès: Camus, Jeanne-Claude. Rossignol, Pierre-Alexandre (épouse). Basse du Rempart (rue), n° 28, 28 décembre 1837
      inventaire après décès; Basse-du-Rempart (rue); Camus, Jeanne-Claude; Rossignol, Pierre-Alexandre
    - Inventaire après décès: Lecamus, Françoise-Emilie. Hauteville (rue), n° 11, 8 janvier 1838
      inventaire après décès; Hauteville (rue d'); Lecamus, Françoise-Emilie
    - Inventaire après décès: Hamot, Marie-Catherine. Letu, Henri-Nicolas (veuve). Caire (passage du), n° 66, 10 mars 1838
      inventaire après décès; Caire (passage du); Hamot, Marie-Catherine; Letu, Henri-Nicolas
    - Inventaire après décès: Donneux, Suzanne. Mollard, Claude (veuve). Faubourg-Saint-Denis (rue du), maison Saint-Lazare, 24 mars 1838
      inventaire après décès; Saint-Lazare (enseigne de); Faubourg-Saint-Denis (rue du); Donneux, Suzanne; Mollard, Claude
    - Inventaire après décès: Auffant, Adélaïde-Sabine-Augustine. Gunkel, Henri (épouse). Grange-Batelière (rue), n° 30, 28 mars 1838
      inventaire après décès; Grange-Batelière (rue de la); Auffant, Adélaïde-Sabine-Augustine; Gunkel, Henri
    - Inventaire après décès: Hecquer, Antoine-Roch., 29 mars 1838
      inventaire après décès; Hecquer, Antoine-Roch
    - Inventaire après décès: Cébir dit Beauvallon, Jacques. Notre-Dame de-Bonne-Nouvelle (rue), n° 3, 29 mars 1838
      inventaire après décès; Notre-Dame-de-Bonne-Nouvelle (rue); Cébir, Jacques; Beauvallon, Jacques
    - Inventaire après décès: Meunier, Françoise-I. Cussat, Claude (veuve); Lainé, Germinal (veuve)., 16 juillet 1838
      inventaire après décès; Meunier, Françoise-I.; Cussat, Claude; Lainé, Germinal
    - Inventaire après décès: Lautour, Jean-Baptiste. Monsieur-le-Prince (rue), n° 8, 17 juillet 1838
      inventaire après décès; Monsieur-Le-Prince (rue); Lautour, Jean-Baptiste
  - Répertoire. 1838, 11 août - 1844, 29 avril, 11 août 1838 - 29 avril 1844; MC/RE/XXXII/19
    - Inventaire après décès: Héroguelle, Elisa. Chaussoy, Louis-Vincent (épouse). nouveautés (ancien marchand de). Montmartre (rue), n° 65, 17 août 1838
      MC/RE/XXXII/19
      inventaire après décès; Montmartre (rue); Héroguelle, Elisa; Chaussoy, Louis-Vincent; commerçant
    - Inventaire après décès: Seigneur, Bonaventure. Coquenard (rue), n° 40, 15 septembre 1838
      inventaire après décès; Coquenard (rue); Seigneur, Bonaventure
    - Inventaire après décès: Labbaye, Gabriel. Belleville, 19 septembre 1838
      inventaire après décès; Belleville (ancienne commune); Labbaye, Gabriel
    - Inventaire après décès: Brantz, André., 11 octobre 1838
      inventaire après décès; Brantz, André
    - Inventaire après décès: Lapeyre, Marie-Anne. Rigal, louis (épouse). Saint-Antoine (place), n° 5, 20 octobre 1838
      inventaire après décès; Saint-Antoine (place); Lapeyre, Marie-Anne; Rigal, Louis
    - Inventaire après décès: Paulus, Dominique. Fidélité (rue de la), n° 15, 26 novembre 1838
      inventaire après décès; Fidélité (rue de la); Paulus, Dominique
    - Inventaire après décès: Keller, Geneviève-Elisabeth-Agnès. Bouvier Bangillon, Jean-Pierre (veuve). Renard-Saint-Sauveur (rue du), n° 7, 1er décembre 1838
      inventaire après décès; Renard-Saint-Sauveur (rue du); Keller, Geneviève-Elisabeth-Agnès; Bouvier Bangillon, Jean-Pierre
    - Inventaire après décès: Fournier, Adrien-Jean-Baptiste. Saint-Ouen., 11 décembre 1838
      inventaire après décès; Saint-Ouen (Seine-Saint-Denis); Fournier, Adrien-Jean-Baptiste
    - Inventaire après décès: Lebigot, Charles-Toussaint. Sainte-Appoline (rue), n° 22, 18 décembre 1838
      inventaire après décès; Sainte-Apolline (rue); Lebigot, Charles-Toussaint
    - Inventaire après décès: Béguinet, Henriette. Glaton, Amarante (épouse). Michel-le-Comte (rue), n° 30, 24 décembre 1838
      inventaire après décès; Michel-Le-Comte (rue); Béguinet, Henriette; Glaton, Amarante
    - Inventaire après décès: Grimaldi, Joseph-Hippolyte. Montmartre (boulevard), n° 10, 29 décembre 1838
      inventaire après décès; Montmartre (boulevard); Grimaldi, Joseph-Hippolyte
    - Inventaire après décès: Delcus, Jean-Antoine. Meslay (rue), n° 41, 2 janvier 1839
      inventaire après décès; Meslay (rue); Delcus, Jean-Antoine
    - Inventaire après décès: Mercier, Anne-Suzanne. Gouffe, Martin-Jules (épouse). Faubourg-Saint-Honoré (rue du), n° 3, 11 février 1839
      inventaire après décès; Faubourg-Saint-Honoré (rue du); Mercier, Anne-Suzanne; Gouffe, Martin-Jules
    - Inventaire après décès: Davoine, Etienne. Faubourg-Saint-Martin (rue du), n° 5, 22 mars 1839
      inventaire après décès; Faubourg-Saint-Martin (rue du); Davoine, Etienne
    - Inventaire après décès: Pautelat, Thomas-Prudent. Cotte (rue de), n° 13, 10 mai 1839
      inventaire après décès; Cotte (rue de); Pautelat, Thomas-Prudent
    - Inventaire après décès: Isabel, Thérèse-Alexandrine. Bigot, Michel (veuve). Passy, 20 mai 1839
      inventaire après décès; Passy (ancienne commune); Isabel, Thérèse-Alexandrine; Bigot, Michel
    - Inventaire après décès: Lafosse, Louis-Alexandre. Lechapelais (rue), n° 16, Batignolles-Monceaux, 6 juin 1839
      inventaire après décès; Lechapelais (rue); Batignolles-Monceaux (ancienne commune); Lafosse, Louis-Alexandre
    - Inventaire après décès: Lepreux, Jacques-Nicolas. Montreuil-sous-Bois., 27 juin 1839
      inventaire après décès; Montreuil (Seine-Saint-Denis); Lepreux, Jacques-Nicolas
    - Inventaire après décès: Ganilh, Anne-Thérèse. Belveyre, Jean-Antoine (épouse). Panoramas (passage des), Feydeau (galerie), n° 6, 6 juillet 1839
      inventaire après décès; Feydeau (galerie); Panoramas (passage des); Ganilh, Anne-Thérèse; Belveyre, Jean-Antoine
    - Inventaire après décès: Descaves, Marie-Adélaïde-Denise. Martin, François-Cyprien (épouse). Faubourg-Saint-Denis (rue du), n° 16, 18 juillet 1839
      inventaire après décès; Faubourg-Saint-Denis (rue du); Descaves, Marie-Adélaïde-Denise; Martin, François-Cyprien
    - Inventaire après décès: Pelloile, Louis-Germain. Quincampoix (rue), n° 55, 3 août 1839
      inventaire après décès; Quincampoix (rue); Pelloile, Louis-Germain
    - Inventaire après décès: Franche, Philippe-Nicole. Guérin-Boisseau (rue), n° 23, 21 septembre 1839
      inventaire après décès; Guérin-Boisseau (rue); Franche, Philippe-Nicole
    - Inventaire après décès: Merlin, Louis-Michel. mercier. Faubourg-Poissonnière (rue du), n° 73, 21 septembre 1839
      inventaire après décès; Faubourg-Poissonnière (rue du); Merlin, Louis-Michel; commerçant
    - Inventaire après décès: Barats, Catherine-Mélanie. Phalipeau, Anatole-Siméon (épouse). Neuve de-la-Fidélité (rue), n° 28, 30 septembre 1839
      inventaire après décès; Neuve-de-la-Fidélité (rue); Barats, Catherine-Mélanie; Phalipeau, Anatole-Siméon
    - Inventaire après décès: Vautier, Etienne-Nicolas. Boulangers (rue des), n° 32, Saint-Victor, 5 décembre 1839
      inventaire après décès; Boulangers (rue des); Vautier, Etienne-Nicolas
    - Inventaire après décès: Villermay, Antoine-Laurent-Roger., 6 décembre 1839
      inventaire après décès; Villermay, Antoine-Laurent-Roger
    - Inventaire après décès: Delcampo, Ernestine-Ghislaine-Jeannette. Villermay, Antoine-Laurent-Roger (épouse)., 6 décembre 1839
      inventaire après décès; Delcampo, Ernestine-Ghislaine-Jeannette; Villermay, Antoine-Laurent-Roger
    - Inventaire après décès: Cartier, François-Robert. Coquenard (rue), n° 15, 9 décembre 1839